【裁判字號】    99,交聲,1548
【裁判日期】    990422
【裁判案由】    聲明異議
【裁判全文】
臺灣臺中地方法院交通事件裁定        99年度交聲字第1548號
原處分機關  交通部公路總局新竹區監理所中壢監理站
異  議  人
即受處分人  甲○○
上列異議人因違反道路交通管理處罰條例案件，對於交通部公路
總局新竹區監理所中壢監理站所於民國99年1月18日所為之裁決
（壢監裁字第裁53－G9H110931號裁決書）聲明異議，本院裁定
如下：
    主  文
異議駁回。
    理  由
一、原處分及移送意旨略以：異議人即受處分人甲○○（下稱異
    議人）其所有之車號3635－HJ號自用一般小客車，於民國98
    年7月8日10時37分許，行經臺中市○○路460-1號前，因「
    限速50公里，經檢定合格儀器測照，時速77公里，超速27公
    里（20以上未滿40公里）」之違規情形，經臺中市警察局以
    中市警交字第G9H110931號舉發違反道路交通管理事件通知
    單舉發。嗣因異議人逾越應到案日期60日以上未到案，原處
    分機關於99年1月18日，依道路交通管理處罰條例第40條、
    違反道路交通管理事件統一裁罰基準表規定裁處罰鍰新臺幣
    （下同）2400元並記違規點數1點等語。
二、聲明異議意旨略以：受處分人並非故意逾期繳款，然原處分
    機關逕以最高額裁罰，於法有違，懇請鈞院撤銷原處分。
三、按汽車駕駛人，行車速度超過規定之最高時速，或低於規定
    之最低時速，除有第43條第1項第2款情形外，處1200元以上
    2400元以下罰鍰；汽車駕駛人違反第40條規定者，並記違規
    點數1點（道路交通管理處罰條例第40條、第63條第1項第1
    款參照）。次按，逕行舉發違反道路交通管理事件者，應按
    已查明之資料填註車牌號碼、車輛種類、車主姓名及地址，
    並於通知單上方空白處加註逕行舉發之文字後，由舉發機關
    送達被通知人，違反道路交通管理事件統一裁罰基準及處理
    細則第11條第1項第4款亦有明文。再按對於當事人之送達，
    有應為送達之處所不明之情形，而無人為公示送達之申請者
    ，行政機關為避免行政程序遲延，認為有必要時，得依職權
    命為公示送達。公示送達自前條公告之日起，其刊登政府公
    報或新聞紙者，自最後刊登之日起，經20日發生效力（行政
    程序法第78條第1項第1款、第2項、第81條參照）。又違反
    本條例之行為，其處罰於裁決前，應給予違規行為人陳述之
    機會。本條例所定罰鍰之處罰，受處罰人接獲違反道路交通
    管理事件通知單後，於15日內得不經裁決，逕依第92條第3
    項之罰鍰基準規定，向指定之處所繳納結案；不服舉發事實
    者，應於15日內，向處罰機關陳述意見（道路交通管理處罰
    條例第8條第2項、第9條第1項參照）。
四、經查，異議人於98年7月8日10時37分許，在臺中市○○路
    460-1號前，因汽車駕駛人行車速度，因超過最高規定最高
    時速20公里以上40公里以下之違規，經臺中市警察局以中市
    警交字第G9H110931號舉發違反道路交通管理事件通知單舉
    發乙情，此有舉發通知單及採證相片乙紙在卷可稽，原處分
    機關嗣於99年1月18日，依道路交通管理處罰條例第40條、
    違反道路交通管理事件統一裁罰基準表規定裁處罰鍰2400元
    並記違規點數1點，亦有裁決書可稽，復以異議人對於上開
    超速違規一節於聲明異議狀中並未爭執，是以，異議人行車
    速度超過規定之最高時速20公里以上40公里以下之違規行為
    ，堪予認定。
五、次查，至異議人以上開情詞置辯，惟查，本件異議人違規、
    送達舉發通知單當時，其住所設於「桃園縣觀音鄉崙坪村崙
    坪236之10號，而異議人並未實際居住於該地，嗣於98年12
    月18日始變更其住所，而未向監理監理機關陳明，是以，致
    舉發通知單依上址送達，經該址大樓管理員以異議人已「查
    無此人」無法送達而退件，原舉發單位乃依法辦理公示送達
    等節，亦有上揭舉發通知單一紙、郵局「查無此人」無法投
    遞退回章、綠野芳庭管理委員會收發章、臺中市警察98年10
    月7中市警交字第09800760341號公告暨舉發通知單公示送達
    清冊各一紙在卷可稽。從而，本件舉發通知單之送達程序於
    法核無不合，而該公示送達應自98年10月7日公告之日起，
    經20日即98年10月27日發生法律上送達之效力。再查，本件
    舉發通知單所載應到案日期為「98年9月4日」，公示送達生
    效日期雖已逾於舉發違反道路交通管理事件單上所載應到案
    日期，異議人於應到案日期後方合法收受該等舉發通知單，
    其無法在到案日期前遵期繳交罰款、或對其違規行為陳述意
    見，本件舉發通知單既已合法送達，仍應認異議人至遲應於
    道路交通管理處罰條例第9條第1項所定合法送達後15日內，
    向原處分機關提出申訴或按最低額繳交罰鍰結案。是本件舉
    發通知單既已依行政程序法第78條公示送達規定，於98年10
    月27日合法送達，是原處分機關因異議人未於公示送達生效
    日後15日內，即98年11月11日前依法提出申訴或繳交最低罰
    鍰，並於99年1月18日依違反道路交通管理事件統一裁罰基
    準即及處理細則之規定逕行裁處異議人最高額2400元，於法
    並無不合。
六、綜上所述，異議人行車速度超過規定之最高時速20公里以上
    40公里以下之違規行為，事證明確，原處分機關依道路交通
    管理處罰條例第40條及第63條第1項之規定裁處異議人2400
    元罰鍰並記違規點數1點，於法並無違誤，所裁罰金額亦無
    不當，是以，異議人聲明異議無理由，本院應以裁定駁回。
五、據上論斷，應依爰依道路交通管理處罰條例第87條第2 項、
    道路交通案件處理辦法第19條，裁定如主文。
中    華    民    國    99    年    4    月  22      日
                          交通法庭法  官  黃益茂
以上正本證明與原本無異。
如不服本裁定，應於收受送達後5日內向本院提出抗告狀。（應
附繕本）
                                  書記官  蔡秋明
中    華    民    國    99    年    4    月  22      日

司法院資訊處製作；財團法人民間司法改革基金會備份。
